臺灣板橋地方法院民事判決　　　　　　　　　　　　　　九十三年度再微字第三號
　　再 審 原告　乙○○
　　再 審 被告　習技實業股份有限公司
　　法定代理人　甲○○
右當事人間給付買賣價金事件，再審原告對於中華民國九十二年八月十二日本院板橋
簡易庭九十二年度板小字第一四六一號、九十二年十月三十一日本院九十二年度小上
字第七八號確定判決提起再審之訴，本院判決如左：
    主      文
再審之訴駁回。
再審訴訟費用由再審原告負擔。
    事      實
甲、再審原告方面：
一、聲明：
  (一)原判決廢棄。
  (二)訴訟費用由再審被告負擔。
二、陳述：
  (一)再審原告於九十二年板小字第一四六一號審理時，提出答辯狀中事實理由已釋明
    「再審被告在七天內退貨，有欺騙行為」，請求證人宋敏如到庭作證。並就再審
    被告之詐欺情事，亦於答辯狀中釋明「再審原告不可能報名參加已過期之活動，
    且原告VCD產品標示外國進口」，再審被告無法反駁，又提不出進口證明，可見
    再審被告佐證非真，詐欺再審原告。該審法院就前開有利於再審原告之證據，並
    未說明不採之理由。
  (二)再審被告之服務人員請會員顧問宋敏如處理再審原告之退貨事宜，宋敏如欺騙再
    審原告「打開包裝，內有彩券，VCD版權」，事後再審被告服務人員竟以「過鑑
    賞期間不許退費」。顯見再審被告欺騙再審原告致延遲退貨，有違善良風俗，且
    不符民法規定。故前開一審判決以：「……自被告收受系爭貨品已經退還原告而
    抗辯系爭契約解除，是被告抗辯系爭契約已經解除，洵屬無據，不足採信。」之
    判斷，有斟酌餘地。再審原告受再審被告詐欺而延遲退貨，應視同已於七日內行
    使退貨行為，是前開一審法院判決前開認定，係當然違背法令。
  (三)鈞院九十二年度小上字第七八號第二審判決略以：「上訴人指摘原審就上訴人出
    售之系爭商品並非國外原裝進口，上訴人受詐欺，故契約應屬給付不能，是提出
    新攻擊防禦方法」，係未就再審原告所提一審之訴詳為瞭解，即遽為判決，顯屬
    不當。本件應對上開已提在案、而未依法審查事項，重行開庭審理，始符法律規
    定。
  (四)綜上，再審原告認為前揭第一審法院未依法傳訊證人宋敏如，除違反傳訊證人規
    定，並侵犯再審原告提證事項應受審理之法益。上訴後，第二審法院又未審理傳
    訊證人宋敏如出庭作證，及對已提證事項略而不審，顯違民事訴訟法規定。再審
    原告自得依民事訴訟法第四百九十六條第一項第十三款「當事人發現未經斟酌之
    證物或得使用該證物」規定，提起本件再審之訴。
乙、再審被告方面：
    本件未經言詞辯論，故無再審被告之聲明及陳述。
    理  由
一、按「對於小額程序之第一審裁判，提起上訴或抗告，經以上訴或抗告無理由為駁
    回之裁判者，不得更以同一理由提起再審之訴或聲請再審。」民事訴訟法第四百
    三十六條之三十一定有明文。準此，若再審原告，就其再審之事由，已依上訴程
    序於上訴審主張時，其即不得以曾經主張之事由為其請求再審之理由，其若仍依
    曾經於上訴審主張之事由提起再審時，其再審之訴顯然違背民事訴訟法第四百三
    十六條之三十一之規定，而不合法，應先敘明。另「再審之訴，顯無理由者，得
    不經言詞辯論，以判決駁回之。」民事訴訟法第五百零二條第二項定有明文。又
    按民事訴訟法第四百九十六條第一項第十三款所謂當事人發見未經斟酌之證物或
    得使用該證物者，係指前訴訟程序事實審之言詞辯論終結前已存在之證物，因當
    事人不知有此，致未經斟酌現始知之者而言，若其證據在前訴訟程序中業已提出
    ，經法院審核不予採取者，即與上開發見未經斟酌之證物有間，無從依民事訴訟
    法第四百九十六條第一項第十三款規定提起再審之訴（最高法院九十一年度台聲
    字第三五八號、八十年度台上字第一六四五號裁判要旨要旨可資參照）。
二、經查：
  (一)本件再審原告對於本院板橋簡易庭九十一年板小字第一四六一號第一審判決提起
    上訴時，原即以就其所主張業於貨到七日內三度表明退貨之意，意思表示應自到
    達會員顧問宋敏如發生效力，應仍發生解除契約之效力；暨主張遭受詐欺，故契
    約應給付不能，而指摘第一審法院有未予訊問、依法拘提證人宋敏如，違反民事
    訴訟法第二百十三條第四款、第三百零三條第二款、第三款，及未予調查證據之
    違法等語為其上訴理由（詳見再審原告於九十二年度小上字七八號事件之上訴理
    由狀第二、三、五、六、七頁）。惟其上開上訴理由，均為第二審法院判決所不
    採，且已於第二審判決理由中分項詳細敘明不採之理由，再審原告猶執為本件提
    起再審之理由，依民事訴訟法第四百三十六條之三十一規定，自非合法。
  (二)又就再審原告聲請訊問證人宋敏如部分，再審原告於前訴訟第一審及第二審程序
    時，均已聲請訊問該證人，故無何「不知有此證據，致未經斟酌，而現始知之」
    之情形，該該證據方法既於前訴訟第一審、第二審中均業已提出，惟經法院審核
    後不予採取者，揆諸前揭說明，即與民事訴訟法第四百九十六條第一項第十三款
    規定不符，自無得為再審之理由。
三、從而，再審原告以第一、二確定審判決有民事訴訟法第四百九十六條第一項第十
    三款之事由，而提起本件再審之訴，顯無理由，爰不經言論辯論，逕予駁回。
四、結論：本件再審之訴，為無理由，依民事訴訟法第五百零二條第二項、第七十八
    條，判決如主文。
中　　　華　　　民　　　國　　九十三　　年　　　四　　　月　　 二十 　　日
                                  臺灣板橋地方法院民事第一庭
                                      審判長法官  許瑞東
                                            法官  周舒雁
                                            法官  陳翠琪
右為正本係照原本作成
本判決不得上訴
中　　　華　　　民　　　國　　九十三　　年　　　四　　　月　　二十三　　日
                                          書記官  蔡亦鈞
